Inventaris van de collectie afgedwaalde stukken van onbepaalde herkomst, 1474-1848
Nationaal Archief, Den Haag
Collectie Afgedwaalde Stukken
Afgedwaalde Stukken ARA
oudste stuk - jongste stuk: 1474-1848
1231
84 inventarisnummer(s); 1,33 meter
Geschreven en gedrukte documenten. Het archief bevat een gravure.
Nationaal Archief, Den Haag
Westindische Compagnie, Vergadering van Tienen; Oud Archief Suriname: Gouvernementssecretarie; Generaliteitsrekenkamer; Nedersaksische Kreits en de Hanzesteden, Gezant; Westindische Compagnie, Bewindhebber
De verzameling van afgedwaalde stukken van de voormalige Eerste Afdeling van het Algemeen Rijksarchief bevat zeer uiteenlopende archiefbescheiden zoals diverse missiven, gedrukte stukken van de Staten-Generaal betreffende admiraliteitsaangelegenheden, resoluties van de Staten-Generaal, een gravure van Johan van Oldenbarnevelt en een verzameling handtekeningen van staatslieden. Sommige archiefbescheiden zijn overgeplaatst naar de archieven en collecties waar zij, gezien de inhoud en oorsprong, behoren.
Archiefvorming
Geschiedenis van het archiefbeheer
De hier beschreven stukken zijn in de loop der jaren gevonden bij opruimingen in het depot en in kasten op de kamers van de Eerste Afdeling. De herkomst ervan was niet meer te achterhalen.
De verwerving van het archief
De rechtstitel is (nog) onbekend
Inhoud en structuur van het archief
Aanwijzingen voor de gebruiker
Openbaarheidsbeperkingen
Volledig openbaar.
Materiële beperkingen
Het archief kent beperkingen voor het raadplegen van stukken als gevolg van slechte materiële staat.
Aanvraaginstructie
Openbare archiefstukken kunnen online worden aangevraagd en gereserveerd. U kunt dit ook via de terminals in de studiezaal van het Nationaal Archief doen. Om te kunnen reserveren dient u de volgende stappen te volgen:
U maakt een profiel aan op www.gahetna.nl, en logt vervolgens in
Via de archiefinventaris (alleen de beschrijvingen met rode nummers) selecteert u het gewenste archiefstuk door op de knop 'Reserveren' te klikken
In het volgende scherm geeft u aan op welke dag u het archiefstuk wilt inzien
Indien u zich bevindt in de studiezaal en een tafelnummer heeft ontvangen kunt u dit nummer vermelden. Als u geen tafelnummer heeft kunt u tafelnummer 777 laten staan
Vervolgens bevestigt u uw reservering door deze te versturen.
Verwant materiaal
Beschikbaarheid van kopieën
Inventarisnummers van dit archief zijn niet in kopievorm beschikbaar
Afgescheiden archiefmateriaal
In 2003 zijn sommige stukken overgebracht naar andere archieven of collecties.
Beschrijving van de series en archiefbestanddelen
- Stukken betreffende de eigendom van een vrouwenzitplaats [van J. Lieftinck] in de Aa kerk te Groningen., 1664-1824; ---; 1 charter en 3 stukken
  Overgebracht naar Groninger Archieven [2003].
  Voorheen bekend als inv.nr. 1
- Beschrijvingen van Willemstad, Strijen, de heerlijkheid van Prinseland en de heerlijkheid van Steenbergen., [2e helft 17e eeuw]; 2; 4 stukken
  Volgens een aantekening klad van "Staat aller volkeren Nederland, 2e deel". Herkomst Nassause Domeinraad?
- Brieven van C. Thierry de Bye en van D. Slob. Gericht aan mr. Cornelis de Ville, raad en pensionaris van Haarlem, betreffende het droogmaken van Nieuwveen., 1769-1770; ---; 4 stukken
  Overgebracht naar Gedeputeerden ter Dagvaart, nummer toegang 3.01.09, inv.nr. 1200.
  Voorheen bekend als inv.nr. 3
- Missiven gericht aan Francois Rijgerbos en Mattheus van Valckenburg, pensionarissen van Haarlem. Bevat:, 1690, 1693 en z.d.; 4; 4 stukken
  Rijgerbos was gedeputeerde ter dagvaart van Haarlem van 1764 -1767, Van Valckenburg van 1690-1694.
  - Van A.V. van Sterrevelt aan Valckenburg, 1690 september 19., a.
  - Van Abigail Fagel weduwe Pauw, te Leiden, aan [Valckenburg], 1693 april 3., b.
  - Lege enveloppe geadresseerd aan Rijgerbos., c.
  - Van N.N. aan Rijgerbos over het terugbezorgen van papieren op het comptoir van de raadspensionaris, z.d., d.
- Memorie aan de "Groot achbaarde heer"[voor de pensionaris van Haarlem (?) aangaande het bederven van de markt voor gouden sieraden door het in zwang raken van zeer dun pandantwerk met een laag goudgehalte., z.d.; 5; 1 stuk
  Vgl. Gedeputeerden ter Dagvaart, nr. toegang 3.01.09, inv.nr. 1068.
- "Opstel der coopluyden". Overzicht waarop de invoerheffingen, d.d. 1671 en 1680, van bepaalde goederen uit de Zuidelijke Nederlanden vergeleken worden; en een nieuwe heffing wordt vastgesteld, vervaardigd in opdracht van pensionaris De la Court., z.d.; 6; 1 stuk
- Concept van een regeling voor het vaststellen van een personele belasting., [z.d.]; 7; 1 stuk
- Advies van Cornelis Luck, gedeputeerde van Haarlem, over de gang van zaken bij een proces., [1590]; 8; 1 stuk
- Aantekening betreffende het aanstellen van een commies in het Zuiderkwartier en een nieuwe lijst (?)., [z.d.]; 9; 2 stukken
- Brieven van Cornelis van Beek, geschreven op de kust van Guinee, gericht aan aan zijn broers en zusters, met scheepsjournaal van zijn reis met het schip Bekesteijn naar de Kust van Guinea en een lijst van goederen die hij meegenomen heeft., 1732-1733; 10; 1 omslag
  "WIC KvG N5a"
- Aanbevelingsbrief van kooplieden en reders van Schiedam, voor schipper Cornelis Smeer voor de functie van Commissaris van de loodsen op de Maas., 1777 november 7; 11; 1 stuk
- "Lyst van goederen voor de luurmand", lijst van baby uitzet, gedrukt met geschreven aantekeningen., [z.d.]; 12; 1 stuk
- "Quitanties, 1719-1731, van de heer Johan Theodoor van Doys, eider jaar bij aparte pacquetten gelegt; annoo 1783 nagesien en gescheurt, uitgesonderd die alhier zijn overlegt"., 13; 1 pak
  Vaandrig in het regiment baron van Frieheim, later kapitein.
- Extract-resoluties van- en brieven gericht aan de Staten-Generaal, 1718, 1726 (secreet); 1738-1741; 1748., 1718-1748; 14; 1 omslag
  Waarschijnlijk afkomstig van een gedeputeerde.
- Brief van D. Donker van der Mast te Haarlem gericht aan zijn vader in Brussel, over diverse huishoudelijke zaken., 1783 augustus 18; 15; 1 stuk
- Extracten uit brieven gericht aan Jan van Schagen, raad-fiscaal van Curaçao, betreffende de slechte toestand aldaar., 1749 juni 27 - oktober 27; 16; 1 stuk Gedrukt
  Ontbreekt.
- Missive van David Pieter Erasmi en Glaude de Chuy, bewindhebbers van de kamer van Zeeland van de West-Indische Compagnie, aan de Staten-Generaal betreffende de vaart op Essequebo., [1751]; 17; 1 stuk Gedrukt
- Brief van [Adriaan van den Eynde] te Breda aan juffrouw Hester van Hollandt "wese wijlen sr. Willem van Sonneveldt", in Alkmaar, betreffende enige betalingen., 1580 september 19; 18; 1 stuk
- Overzicht van hoeveelheden ingevoerde witte- en bruine peper, kaneel, foelie, noten, nagelen en salpeter., 1660-1776; 19; 1 [perkamenten] rol
  Aanduiding met speld 40/302 (doorgehaald)
- Resoluties van de Staten Generaal op verscheidene respecten. Afschrift., 1660-1679; ---; 1 deel
  Overgebracht naar Fagel-Supplement, nummer toegang 1.10.111, inv.nr. 622.
  Voorheen bekend als inv.nr. 20
- Gedrukte stukken van de Staten-Generaal betreffende admiraliteitsaangelegenheden., 1783; 21A-21C; 1 pak en 2 stukken
  - Secrete missive van de Admiraliteit van Zeeland, met bijlagen.1783 mei 5, 21A; 3 exemplaren
  - Memorie van de Admiraliteit van Amsterdam betreffende het verstrekken van een subsidie, met bijlage.1783 december 24, 21B; 1 stuk
  - Extract-resolutie betreffende het inspecteren van havens en zeegaten.1783 mei 23, 21C; 1 pak bestaande uit 54 exemplaren.
- Resoluties van de Staten-Generaal en stukken uit de secrete kas Admiraliteiten betreffende diverse zeezaken. Bevat:, 1597-1671; 22
  - Ontvangstbewijs van Joh. Fer met een lijst met stukken uit de secrete kassen Admiraliteit, Oost-Indië, West-Indië, Oost-Friesland en Engeland die hij ontvangen heeft van de agent De Heijde, 1671 mei 2., a.
  - "Lijste van diverse tracten ende andere instrumenten die bereijts gecopieert sijn voor de tweede Secrete Casse van haer Hoogh Mogentheden", [1670]., b.
  - Provisionele Ordonnantie van prins Maurits voor de Gecommitteerde Raden van Zeeland van de Staten-Generaal. Afschrift. 1597 juni 26., c.
  - "Advis van de heeren Tromp ende Reus omme met eenige Branders de Scheurtien voor Duijnkercken te ruïneren ende te vernielen", 1638 augustus 4., d.
    Wordt genoemd op de lijst van stukken van Fer.
  - "Consideratiën van den lieutenant Admirael Tromp ingestelt op de jegenwoordige occasie ter zee" 1652 maart 15., e.
    Wordt genoemd op de liijst van stukken van Fer.
  - Advies van de Gecommitteerden van de Admiraliteiten betreffende een instructie voor de hoofden van de oorlogsvloot tot beveiliging van de hoofden en het kanaal. 1652, f.; 2 niet gelijke exemplaren
  - Missive van de vice-admiraal Witte Cornelis van der Witte betreffende onder andere het voeren van vlaggen tussen de vice-admiraals van Holland en Zeeland, 1652., g.
  - Secrete missive van de Staten van Zeeland betreffende de beveiliging van de schepen komende uit Oost-Indië, Guinea, de Straat en andere gebieden, 1653, h.
  - Adviezen van Jan Strachan betreffende de beveiliging van de haringvisserij en koopvaardijschepen in het noorden van Schotland, 1653., i.
  - Brieven en verklaringen van de hoofdofficieren van 's-Lands vloot, betreffende het groeten tussen de vloten van de koning van Groot-Brittanië en de Republiek, 1668., j.
    Uit secrete kas Admiraliteit lit. A, G. nr. 27
  - Verbaal van de vergaderingen van de Staten-Generaal (resoluties) betreffende secrete zeezaken, 1667 mei 15 - 1667 oktober 3., k.
    Aantekeningen op bijgevoegde notities "dese bladeren zijn gecopieert nae den cohier van een gedeelte van 't verbael bij wijlen den clercq Borth gehouden, 't welck den heer Raet Pensionaris mij sondt om te suppleren nae het geene daer naer voorgevallen was te weeten van den 14 april is als wanneer ick nae 't overlijden vanden voorn. Bort, met den heeren haer Ho. Mo. Gedeputeerden alhier in den Hage hebbe beginnen te besoigneren tot den 3 october 1667 incluis, gelijck geschiet is".
- Gravure met portret van Johan van Oldenbarnevelt door Andries Vailliant., [z.d.]; 23; 1 stuk
  In een omslag met een knipsel uit een veilingcatalogus onder nr. "256"., waarin melding wordt gemaakt van een andere portret, een gedicht en stukken ondertekent door zijn rechters.. Op het portret wordt verwezen naar "Tom II, pag 106". Een andere omslag vermeldt nog een portret van Francois van Aerssen van Sommelsdijk, ambassadeur in Frankrijk (niet aanwezig)
- Missive van admiraal Cornelis Tromp, in het schip de Comeet Star, aan de Staten-Generaal betreffende de zeeslag bij Kijkduin, 1673 juni 8. Met een blad met biografische aantekeningen., [z.d.]; 24; 2 stukken Gedrukt
  In een omslag met een knipsel uit een veilingcatalogus onder nr. 300
- Beslissingen en uitspraken, voornamelijk door de Staten-Generaal gedaan, in de geschillen tussen de stad Groningen en de Ommelanden van Groningen. Met bijlagen. Afschriften., 1474-1640; 25; 1 pak
  Op een bijgevoegde notitie staat dat de stukken ooit zijn aangetroffen in de bibliotheek van de 2e kamer der Staten-Generaal en per brief van 24 december 1908 nr. 437 door de Algemene Rijksarchivaris naar het Rijksarchief in Groningen gezonden. In de Verslagen Rijks Oude Archieven van 1908 wordt het door Groningen als aanwinst gemeld. Hoe de stukken hier weer terecht zijn gekomen is niet duidelijk. In 2003 alsnog overgebracht.
- "Manifiestum Baronis de Almerigo panaceae simpatheticae inventoris" Verklaring, in het Latijn, van Josepho baron de Almerigo, uitvinder van het sympathische poeder, betreffende een poging in Hamburg om de formule te stellen. Afschrift. Met een enveloppe gericht aan "Beucker, voornaam advocaat, mede Gecommitteerde ten Landdage te Leeuwarden", 1696 september 4; 26
- Brief van de Staten-Generaal aan Anthonis Mibaisen, agent te Calais, betreffende het onderhandelen over de teruggave van het schip de "Bruynvisch" dat door Duinkerker kapers is veroverd. Met een brief voor de gouverneur van Calais., 1628 maart 30; 27; 2 stukken
- Brief van de Gecommitteerde Raden van het Noorderkwartier te Hoorn aan de burgemeesters van Urk, betreffende de vrijlating van een officier., 1685 februari 28; 28; 1 stuk
- Kwitantie van H. van Dalem, ontvanger-generaal van Holland en West-Friesland, voor Jan Wijnants Aertszoon, betreffende het voldoen van de 200e penning., 1674 januari 19; 29; 1 stuk
- Brieven van bisschop De Clermont Tonneree van Toulouse gericht aan J.G.W. van der Brugghen en diens weduwe baronesse Van der Brugghen de Croy, geboren Falck, te Valenciennes., 1812, 1828; 30; 3 stukken
- Brief van A.W. van Pallandt, te Keppel, aan J. de Beyer, te Doesburg, waarbij hij deze bedankt voor een "zeer fraey en aangenaam present"., 1777 september 30; 31; 1 stuk.
  In het Rijksarchief in Gelderland bevindt zich een familiearchief De Beyer [code 0518]
- "Bakrol van 'T Prince quartier en het Graaf Maurits quartier". Lijst van zeepatrouilles met namen van deelnemers., [einde 18e eeuw]; 32; 1 stuk
- Fragment van een alfabetische index met namen, letters B t/m E., [ca. 18e, begin 19e eeuw]; 33; 1 stuk
  Verwezen wordt naar viercijferige nummers lopend van 2001 tot 3870.
- Omslag met notitie "Johanni Harteli co Totleben" met daarin aantekeningen over de Hoge Krijgsraad en alfabetische lijsten met namen met verwijzing naar data van sententies., [z.d.]; 34; 1 omslag
- "Alphabeth esq. Wadde 1810 N. 28" Alfabetische naamlijst met verwijzing naar folionummer., [18e eeuw, begin 19e eeuw]; 35
- Rapport van de gedeputeerden van Colleges ter Admiraliteit, te Den Haag, voor de stadhouder, merendeels betreffende de equipage. Afschrift., 1790 mei 22; 36; 1 stuk
  Franstalig
- Kladje van betalingen aan [opvarenden] van de "Zephyr"., [z.d.]; 37; 1 stuk
- Rekest en deductie van Hermanus Baden aan de Staten-Generaal betreffende zijn admissie als notaris en procureur te Sluis in Zeeuws-Vlaanderen. Afschriften., [1791]; 38; 3 stukken
- Dagvaarding vanwege het gerecht van Buurmalsen en Tricht van de crediteuren van de nalatenschap van het echtpaar Nicolaas Coninks en Joostje Tukker. Afschrift., 1733; 39; 1 stuk
  Rijksarchief in Gelderland, rentmeesters Nassause Domeinraad Buren? Archief Pantholeon van Eck, 1.10.65.01?
- Circulaire van de Nassause Domeinraad aan de rentmeesters, met last hun rekening en maandstaten over te zenden., 1756 juni 29; 40; 1 stuk Gedrukt
  Dit exemplaar bedoeld voor de rentmeester van Buren. Zie inv.nr. 39. Archief Panthaleon van Eck, 1.10.65.01?
- Transportbrief van de helft van de "Culenburgse hofstad", met de helft van 8 1/2 morgen boomgaard, gelegen in de heerlijkheid Maurik, door de executeurs-testamentair van Jacob van Eck en Anna van Gijtenbeek, echtelieden, aan Antoni de Kemp., 1776 maart 22; 41; 1 stuk
  Archief Panthaleon van Eck, 1.10.65.01?
- Inventaris van stukken betreffende het proces gevoerd voor de Hoge Raad in Holland door Johanna Brouwers, weduwe van Christiaan Brand, huisvrouw van Zacharias Burger contra Willem Huygens, hoofdofficier van Amsterdam. Afschrift., [1758]; 42; 1 stuk
  Gemerkt A. Zie nr. toegang 3.03.02 Hoge Raad van Holland en Zeeland.
- Taxatie van een huis met erf in Medemblik voor de 20e en 40e penning., 1637 augustus 28; 43; 1 stuk
- Brief van J.A. Zoutman, te Den Haag aan Pieter Zeewoldt te Gouda, waarbij hij deze feliciteert met de promotie van diens zoon tot zeekapitein., 1783 oktober 12; 44; 1 stuk
- Rekest van Mark Fletcher en Matthijs Pruys aan de Admiraliteit van Zeeland, betreffende de opbrengs vanhet in Vlissingen opgebrachte en verkochte Engelse schip 'De Francis". Met appostilles van 1969 augustus-november., [z.d.]; 45; 1 stuk
  Op de achterzijde een biografische aantekening betreffende C. Evertsen.
- Extract resolutie van de Staten-Generaal betreffende vijandelijke incidenten in Oost-Friesland., 1728 mei 25; 46; 1 stuk
- Tractaat van Sevilla. Afschrift., 1729 november 9; 47; 1 stuk
  Handschrift is gelijk aan inv.nr. 46.
- Extract-resolutie van de Staten-Generaal betreffende de aanwezigheid van ambassadeurs bij het Congres van Soissons., 1730 oktober 2; 48
- Rekest van de echtgenote van Pierre Mathias de Romain aan de Gedeputeerden te velde van de Staten-Generaal te Huy, betreffende de gevangenhouding van haar man door majoor de Pain et Vin, met appostille., 1703 augustus 22.; 49; 1 stuk
- Extract-resolutie van de Staten van Overijssel, waarin Jan Eilard Borgerink, burgemeester van Deventer en Gecommitteerde ter Admiraliteit van Friesland bedankt wordt voor het gedane rapport over de Admiraliteiten., 1791 januari 11.; 50
  Het extract was bedoeld voor Borgerink.
- Extract-resolutie van de Raad van State betreffende borgen voor de administratie van ontvangers en rentmeester., 1702 november 24; 51
  Dit afschrift is waarschijnlijk bestemd geweest voor de thesaurier-generaal Hop. ONTBREEKT
- Extract-resoluties van de Raad van State betreffende saluutschoten ter ere van de geboortedagen van de prins van Oranje, de keizer en de keizerin., 1749-1750; 52; 2 stukken
  Met de aantekening "Geregistreerd in Namen 1751".
- Opgave van de vetkaarsen die dagelijks bezorgd moeten worden bij de forten en posten buiten Namen vanaf 1 december 1730., 53; 1 stuk
- Uitnodidiging door J. Hop, te Namen, aan "monsieur Van der Hoeven" voor een sobere maaltijd., [z.d.]; 54
- Extract-resolutie van de Raad van State betreffende het rekest van Hubert Petiaux, oud-aannemer van de fortificaties te Namen, om kogels te mogen omgieten., 1749 maart 11.; 55
  Met aantekening "geregistreerd binnen Namen"
- Extract-resolutie van de Raad van State, bestemd voor de kerkeraad van de Gereformeerde Kerk te Yperen, betreffende de verzorging en de plaatsing in een weeshuis van de twee zoontjes van de in Yperen overleden soldaat Nicolaas Mey., 1752 augustus 15; 56; 1 stuk
- Extract-resolutie van de Staten-Generaal betreffende het verblijf van de resident Kuysten in Hamburg, 1701 september 20, met bijlagen en een apostille van de Raad van State., 1701 september 22; 57
  Waarschijnlijk bestemd voor thesaurier-generaal Hop.
- Extract-resolutie van de Raad van State om de voorschotten aan de luitenant en 2 conducteurs van de wagens tijdens de campagne in de buurt van Bergen op Zoom in mindering te brengen op hun declaraties., 1668 juli 3; 58; 1 stuk
  "receptum 1668 juli 4".
- Rekest van de graaf van Meau, évêque suffragant van Luik, aan de Staten-Generaal met verzoek om benoemd te worden tot provoost van St. Servaas te Maastricht, [afschrift?]., 1791 augustus 2; 59; 1 stuk
- Rapport van Amandruz, luitenant-kolonel in het regiment Walen, te Amsterdam, aan de Staten-Generaal betreffende de gebeurtenissen bij Oudekerke., 1787 september 23; 60; 1 stuk
- "Edict, betreffende de gesteldheid van den Godsdienst in de Pruijssische Staaten". Translaat van een edict van koning Frederik Willem, 1788 juli 9. Afschrift., 61
  "Envoye van Reede, rec. 27 julij 1788".
- Verzameling van handtekeningen van staatslieden, resp. Anthony van Lalaing, graaf van Hoogstraten (1480-1540), Johan de Brune (1589-1659), raadspensionaris van Zeeland, Justus de Huybert (1610-1682), pensionaris van Zierikzee en secretaris van de Staten van Zeeland, Cornelis Musch, griffier van de Staten-Generaal, Epo Sjak van Burmania (1698-1775), burgemeester van Dokkum, Willem van Haren, staatsman en dichter, [met twee politieke stukken van graaf Bentinck uit 1749 en 1750; Willem Buys, met afbeelding van gekleurd wapen; los: N. Assendelft en afbeeldingen van de wapenschilden van Charlotte van Bourbon en Anna van Borssele, vrouwen van Veere, 62
  Uitgeknipt etiket uit veilingcatalogus "nr. 107 Hommes 'd'ètat hollandais - collection de L.A.S. ". Bij W. van Haren eenzelfde etiket, nr. 213
- Kladmemorie van N.N. betreffende het wangedrag van militairen te ?., [1740]; 63
  Op een deel een franse schrijfoefening
- Verklaring van J. Schoon voor de krijgsraad in Sluis over de bijeenkomst van commandeur de Jonge en de heer Stevelin ten einde hun geschil van mening bij te leggen., 1737 oktober 8; 64
  In dorso gemerkt "no 16 en 17"
- Sententie van de krijgsraad van het garnizoen gelegerd in Grave, waarbij Andries Fasel, soldaat in het regiment van kolonel Haersolte, compagnie kapitein Holtman, wordt veroordeeld wegens voorgenomen desertie., 1732 februari 1; 65; 1 stuk
- Fragment van een brief van N.N. te Rome, aan "luitenant-generaal"., 1848 februari 10; 66; 1 stuk
- Brief van baron de la Dos aan E.N. Cremers betreffende de verhoging van de rechten op aardewerk. Afschrift., 1758 oktober 19; 67; 1 stuk
  In omslag genummerd 15.
- "Enige resolutien rakende de verpondingh"; Stukken betreffende de verponding in 's-Gravenhage, waarschijnlijk afkomstig van ontvanger-generaal Cornelis ten Hove., 1668-1750.; 68
  Genummerd 14, met omslag genummerd 24. Zie familiearchief Ten Hove, nr. toegang 1.10.47.
- Stukken betreffende de de mogelijkheden van kolonisatie van Cayenne, afkomstig van Nicolaas en Michiel ten Hove., 1663-1677; 69
  Nicolaas ten Hove (1611-1673) was bewindhebber van de WIC. Michiel ten Hove (1640-1689) was advocaat van de WIC. Zie familiearchief Ten Hove, toegang 1.10.47.
- "Memorie van Staet"; dagboek van de verhandelingen en deliberaties van de Staten-Generaal betreffende het 12-jarig bestand, bijgehouden door Nicolaas van Berck Jansz, gedeputeerde namens Utrecht., 1607 januari 18 - 1680 april 22; 70; 1 deel
  "Ex. Bibliotheek P. Bondam"; "nr. 8311a". Zie nr. toegang 1.13.02.
- Laatste bladzijde van een rekening van een Nassaus Domein in Brabant, afgehoord 2 juni 1726., 71; 1 stuk
- Brief van Hendrick Halder, weesmeester (?) te Delft, aan "Monsieur" betreffende een attestatie over de nakomelingen van Gerrit Wigmans., 1733 mei 11; 72; 1 stuk
- Commissoriaal advies voor de Staten van Holland betreffende de verklaring die ouders moeten geven voor het huwelijk van hun kinderen, met bijlage., 1663 juli 25; 73
- Akte waarbij Johannes Tecko, onderluitenant in het korps Artillerie van Martfeldt, gratie wordt verleend voor het vonnis van de krijgeraad van het garnizoen in Namen, 1776 september 6, met aantekeningen van registratie door de Hoge Krijgsraad en het garnizoen te Namen, 1776 september 9 en 14. Afschrift., 1776 september 6, 9 en 14; 74; 1 stuk
- Inventaris van stukken overgegeven door Pieter Agnisius Ragay, auditeur-militair, aan de krijgsraad van het garnizoen Grave in het proces tegen Maximiliaan Johannus Josephus Lambrecht, vaandrig in het 2e bataljon van de generaal graaf d'Encre., 1789 oktober 1; 75; 1 stuk
  Zie collectie verspreide stukken, 1.11.04 inv.nr. 101.
- Extract-resolutie van de Raad van State betreffende het vernieuwen van de kohieren in de meierij van 's-Hertogenbosch, het weren van nalatigheid bij secretarissen in de dorpen aldaar, en het treffen van voorzieningen om het vervoer van documenten tegen te gaan. Met oude omslag., 1753 april 23; 76; 2 stukken
- Akte waarbij Christina, koningin van Zweden, Jacob Maestertius in de ridderstand verheft., 1649 juli 26; 77; 1 charter
  Jacobus Maestertius of Sebastiaan Mesterton (1610-1658), afkomstig uit Dendermonde, was als rechtsgeleerde vanaf 1636 verbonden aan de universiteit van Leiden. Hij werd tevens op 15 mei 1649 geridderd door koning Karel II van Engeland. Zie: R. Feenstra, Jacobus Maestertius (1610-1658) in: Tijdschrift voor Rechtsgeschiedenis, dl. L, 1982., p. 297 e.v.
- Plan voor een lening te verstrekken door het bankiershuis Bourcoud en Croese in Amsterdam aan Louis Stanislas Xavier de Bourbon [Louis XVIII], regent van het koninkrijk Frankrijk, met als onderpand de inkomsten uit het koninkrijk en uit particuliere goederen., [1793]; 78; 1 stuk
- Ordonnantie van betaling, tevens kwitantie, van Lodewijk Wijs voor ontvanger-generaal Johan van Neck ten bate van Adam Rath., 1680 maart 9; 79; 1 stuk
- Contract aangegaan tussen Cornelis van der Dilft [Delft] and John en Jane Duddley over het indijken en droogmaken van overstroomde landen in het graafschap Sussex, 1536 august 27; 80; 1 charter (chirograaf)